【裁判字號】    97,簡上,42
【裁判日期】    970229
【裁判案由】    傷害
【裁判全文】
臺灣桃園地方法院刑事判決              97年度簡上字第42號
上  訴  人  臺灣桃園地方法院檢察署檢察官
被      告  乙○○
上列上訴人因被告傷害案件，不服本院刑事庭中華民國九十六年
十二月六日九十六年度壢簡字第二五九六號第一審刑事簡易判決
（聲請簡易判決處刑案號：九十六年度偵字第一九三二四號），
提起上訴，本院管轄之第二審合議庭判決如下：
    主  文
上訴駁回。
乙○○緩刑貳年。
    事  實
一、本案經本院管轄第二審之合議庭審理結果，認原審以被告乙
    ○○犯刑法第二百七十七條第一項之普通傷害罪，判處拘役
    五十日，如易科罰金，以新臺幣一千元折算一日。經核其認
    事用法及量刑均無不當，應予維持，並引用原審刑事簡易判
    決書記載之事實、證據及理由（如附件）。
二、本件檢察官上訴意旨略以：被告於馬路上無故公然毆打告訴
    人甲○○，至今尚未和解，顯見被告惡性匪淺，原審量刑過
    輕云云。
三、按法官於有罪判決中，究應如何量處罪刑，均為實體法賦予
    審理法官刑罰之裁量權事項，法官行使此項裁量權，自得依
    據個案情節，參諸刑法第五十七條所定各款犯罪情狀之規定
    ，於該法定刑度範圍內，基於合義務性之裁量，量處被告罪
    刑。質言之，法官為此量刑之裁量權時，除不得逾越法定刑
    或法定要件外，尚應符合法規範之體系及目的，遵守一般有
    效之經驗及論理法則等法原則，亦即應兼顧裁量之外部及內
    部性，如非顯然有裁量逾越或裁量濫用之違法情事，自不得
    任意指摘為違法，此亦為最高法院歷年多起判例所宣示之原
    則（最高法院八十年台非字第四七三號判例、七十五年台上
    字第七三三號判例、七十二年台上字第六六九六號判例、
    七十二年台上字第三六四七號判例意旨可資參照）。關於量
    刑之裁量權，乃憲法所保障法官獨立審判之核心，法院行使
    此項裁量權，亦非得以任意或自由為之，仍應受一般法律原
    理原則之拘束，即仍須符合法律授權之目的、法律秩序之理
    念、國民法律感情及一般合法有效之慣例等規範，尤其應遵
    守比例原則及平等原則之意旨，否則即可能構成裁量濫用之
    違法（最高法院八十六年度台上字第七六五五號判決意旨亦
    可參照）。亦即如非有裁量逾越或裁量濫用之明顯違法情事
    ，自不得擅加指摘其違法或不當，即使上級法院對下級法院
    裁量權之審查，亦應同此標準，此不僅在保障法官不受任何
    制度外之不當干涉，更保障法官不受制度內的異質干涉，此
    方符憲法第八十條所宣示獨立審判之真義。本院審理結果認
    為：原審判決於量刑時，已審酌被告因細故即傷害告訴人之
    犯罪動機、手段，告訴人所受傷勢之程度，犯罪時所受之刺
    激及其品性、生活狀況、智識程度、犯罪所生之危害，及犯
    罪後態度等一切情狀，於法定刑三年以下有期徒刑、拘役或
    銀元一千元以下罰金之範圍內，量處被告拘役五十日，如易
    科罰金，以新臺幣一千元折算一日。核符前述憲法比例原則
    及平等原則之要求，原審刑罰裁量權之行使實無違法不當之
    處，量刑亦屬妥適。故可認本件之上訴意旨並無理由。綜上
    所述，本件上訴意旨既無理由，原審判決又無違法或不當之
    處，依法應予駁回。
四、末查，被告前未曾因故意犯罪受有期徒刑以上刑之宣告，此
    有臺灣高等法院被告前案紀錄表及臺灣桃園地方法院檢察署
    刑案資料查註紀錄表各一份在卷可參，於本件中因一時失慮
    ，致罹刑典，惟犯後於警詢、偵查及本院審理中皆能坦承犯
    行，且於本院審理中已與告訴人達成和解，此有本院和解筆
    錄一份在卷可參（參見本院卷第二一頁），告訴人於本院審
    理中亦當庭陳述：我願意接受被告五萬元的和解，對於被告
    的刑事部分我願意原諒他，因為本件已經達成和解等語（參
    見本院卷第十九頁），足認被告犯後顯有悔意，態度良好，
    經此次科刑教訓後，應知警惕而無再犯之虞，本院認為前開
    對其宣告之刑，以暫不執行為適當，爰依刑法第七十四條第
    一項第一款之規定，併予宣告緩刑二年，以啟自新。
據上論斷，應依刑事訴訟法第四百五十五條之一第一項、第三項
、第三百六十四條、第三百六十八條、第三百七十三條，刑法第
七十四條第一項第一款，判決如主文。
本案經檢察官何治蕙到庭執行職務。
中    華    民    國    97    年    2     月    29    日
                        臺灣桃園地方法院刑事第十庭
                            審判長法  官  江  德  民
                                  法  官  蘇  昌  澤
                                  法  官  林  家  賢
上正本證明與原本相符。
不得上訴。
                                  書記官  常  毓  生
中    華    民    國    97    年    3     月    3     日
附錄本判決論罪科刑法條：
刑法第二百七十七條第一項：
傷害人之身體或健康者，處三年以下有期徒刑、拘役或一千元以
下罰金。
附件：
臺灣桃園地方法院刑事簡易判決        96年度壢簡字第2596號
聲  請  人  臺灣桃園地方法院檢察署檢察官
被      告  乙○○  男  23歲（民國○○年○ 月○ 日生）
                    住桃園縣平鎮市○○街18號
                    身分證統一編號：Ｚ000000000號
上列被告因傷害案件，經檢察官聲請以簡易判決處刑（九十六年
度偵字第一九三二四號），本院判決如下：
    主  文
乙○○傷害人之身體，處拘役伍拾日，如易科罰金，以新臺幣壹
仟元折算壹日。
    事  實
一、乙○○於民國九十六年七月十九日晚間二十二時三十許，搭
    乘由友人林子洋（另案由檢察官於九十六年十月二十日以九
    十六年度偵字第一九三二四號為不起訴處分）所駕駛之車號
    二Ｄ─八二七０號自小客車途經桃園縣龍潭鄉○○路與百年
    路口之「百年大鎮」社區前，因甲○○騎乘機車超車，竟心
    生不滿，因而萌生傷害之犯意，旋下車徒手毆打甲○○，造
    成甲○○因此受有左臉頰及左耳挫傷及疼痛之身體傷害。
二、案經被害人甲○○訴由桃園縣政府警察局龍潭分局報請臺灣
    桃園地方法院檢察署檢察官偵查後聲請簡易判決處刑。
    理  由
一、上揭事實，業據被告乙○○於警詢時及偵查中皆供承在卷，
    核與告訴人甲○○於警詢時之指訴及偵查中結證之情節、證
    人即當時與被告乙○○同車之林子洋、李念龍之證述情節均
    相符，並有告訴人甲○○國軍桃園總醫院附設民眾診療服務
    處診斷證明書、車籍查詢─基本資料詳細畫面、檢察官於九
    十六年十月十一日上午九時三十九分勘驗監視器面內容等附
    卷可稽，復有前揭九十六年七月十九日晚間之監視器畫面錄
    影光碟一片扣案可資佐證，綜上所述，被告乙○○於警詢及
    偵查中之任意性自白，核與事實相符，本件事證明確，被告
    乙○○傷害犯行堪以認定，應予依法論科。
二、核被告乙○○所為，係犯刑法第二百七十七條第一項之傷害
    罪。爰審酌被告乙○○因細故即傷害告訴人甲○○之犯罪動
    機、手段，告訴人甲○○所受傷勢之程度，犯罪時所受之刺
    激及其品性、生活狀況、智識程度、犯罪所生之危害，及犯
    罪後態度等一切情狀，量處如主文所示之刑，並諭知易科罰
    金之折算標準。
三、依刑事訴訟法第四百四十九條第一項前段、第三項，刑法第
    二百七十七條第一項、第四十一條第一項前段，刑法施行法
    第一條之一第一項、第二項前段，逕以簡易判決處刑如主文
    。
四、如不服本判決，得自收受送達之日起十日內，向本院提起上
    訴。
中    華    民    國    96    年    12    月    6     日
                  刑事第一庭法  官     曾淑華
以上正本證明與原本無異。
如不服本判決，應於判決送達後10日內向本院提出上訴狀（應附
繕本），上訴於本院合議庭。
                            書記官     田宜芳
中    華    民    國    96    年    12    月    6     日


司法院資訊處製作；財團法人民間司法改革基金會備份。
